【裁判字號】    97,台上,5650
【裁判日期】    971106
【裁判案由】    違反毒品危害防制條例
【裁判全文】
最高法院刑事判決            九十七年度台上字第五六五０號
上  訴  人  甲○○
上列上訴人因違反毒品危害防制條例案件，不服台灣高等法院台
中分院中華民國九十七年八月二十九日第二審更審判決（九十七
年度上更(一)字第一八五號，起訴案號：台灣彰化地方法院檢察署
九十五年度偵字第一一二八二號、九十六年度偵字第八二０號）
，提起上訴，本院判決如下：
    主  文
上訴駁回。
    理  由
按刑事訴訟法第三百七十七條規定，上訴於第三審法院，非以判
決違背法令為理由，不得為之。是提起第三審上訴，應以原判決
違背法令為理由，係屬法定要件。如果上訴理由書狀並未依據卷
內訴訟資料，具體指摘原判決不適用何種法則或如何適用不當，
或所指摘原判決違法情事，顯與法律規定得為第三審上訴理由之
違法情形，不相適合時，均應認其上訴為違背法律上之程式，予
以駁回。本件原判決撤銷第一審不當之判決，改判分別論處上訴
人甲○○如其附表三所示連續販賣第一級毒品一罪、販賣第一級
毒品五罪、連續販賣第二級毒品一罪、販賣第二級毒品一罪；依
想像競合犯關係，從一重論處上訴人連續轉讓第一級毒品一罪、
轉讓第一級毒品一罪，均累犯之刑（皆處有期徒刑）。已詳認
定犯罪事實之依據及憑以認定之理由，並對上訴人否認販賣甲基
安非他命之辯詞，如何不足採信，均已依據卷內資料予以指駁及
說明。從形式上觀察，原判決並無任何違背法令之處。查販賣毒
品罪，固不以販入之後復行賣出為構成要件，但使以營利為目的
，將毒品購入或將毒品賣出，有一於此，其犯罪即經完成。從而
意圖營利而販入毒品後，第一次販賣毒品予他人之行為，自係接
續原先販入之犯意而為，乃基於單一犯意之接續行為，應僅成立
一個販賣毒品既遂罪。上訴人意圖營利而販入海洛因、甲基安非
他命後，販賣予黃宜華等人之第一次行為，既係販入之接續行為
，僅成立一個販賣第一級毒品、第二級毒品既遂罪，自不得再就
販入行為單獨論罪。原判決無再就販入行為是否成立犯罪為論斷
說明必要。又上訴人販入海洛因、甲基安非他命之具體時間、地
點、次數、數量、價格，原判決縱未明白認定，並不影響上訴人
犯罪之成立，要難執為上訴第三審之適法理由。至上訴人於原審
並未聲請傳訊證人潘國義，而原審依法傳喚證人郝芳婷、梁雅玲
、王守斌、黃志誠，均未到庭，上訴人已當庭表示捨棄傳喚，原
審未傳喚潘國義及再傳喚郝芳婷等人，尚無應於審判期日調查之
證據未予調查之違法。上訴意旨未依據卷證資料，具體指摘原判
決如何違背法令，置原判決之論於不顧，徒為事實上之爭辯，
並對原審採證認事之職權行使及於判決無影響事項，任意指摘，
難謂已符合首揭法定上訴要件，其上訴違背法律上之程式，應予
駁回。又本件既從程序上駁回，則上訴人請求對販賣第二級毒品
、轉讓第一級毒品罪部分，依刑法第五十九條酌減其刑，及請求
全部犯罪均從輕量刑，自無從審酌，併予明。
據上論結，應依刑事訴訟法第三百九十五條前段，判決如主文。
中    華    民    國  九十七  年   十一   月    六    日
                      最高法院刑事第十二庭
                          審判長法官  石  木  欽
                                法官  陳  世  淙
                                法官  洪  佳  濱
                                法官  段  景  榕
                                法官  王  居  財
      本件正本證明與原本無異
                                      書  記  官
中    華    民    國  九十七  年   十一   月   十一   日
                                                      Ｅ


司法院資訊處製作；財團法人民間司法改革基金會備份。
